---
title: "lab2"
author: "Suschevskiy Vsevolod"
date: "`r Sys.Date()`"
output:
  html_document:
    code_folding: show
    theme: cosmo
---

```{r setup, include=FALSE}
knitr::opts_chunk$set(echo = TRUE, message = F, warning = F)
```

## one of HW solutions

```{r}
library(tidyverse)
theme_set(theme_minimal())
```

```{r}
students_data <- read_csv("~/r_viz_eu/lab1/data/students_data.csv")
students_data |> head()
```

```{r}
students_data |>
  # mutate_all(as.integer) |>
  pivot_longer(c(everything(),-profile),
               names_to = "measures",
               values_to = "values") -> df_to_plt
df_to_plt |> 
  head()
```

```{r}
df_to_plt |> 
  ggplot(aes(y = values, x = measures, color = profile))+
  geom_jitter(position = position_jitter(seed = 2019, width = 0.3, height = 0), alpha = 0.3)
```

```{r}
df_to_plt |> 
  filter(measures != "attemps") |> 
  ggplot(aes(y = values, x = measures, color = profile))+
  geom_point(position = position_jitter(seed = 2019, width = 0.3, height = 0), alpha = 0.3)
```

```{r}
df_to_plt |> 
  filter(measures != "attemps") |> 
  ggplot(aes(y = values, x = measures, color = profile))+
  geom_point(position = position_jitter(seed = 2019, width = 0.3, height = 0), alpha = 0.3)
```

```{r}
students_data |>
  mutate(across(where(is.numeric), ~ . - mean(.)))
```

```{r}
students_data |>
  mutate(across(where(is.numeric), ~ (. / max(.)) |> round(3))) |> 
  pivot_longer(c(everything(),-profile),
               names_to = "measures",
               values_to = "values") -> df_to_plt_poms

df_to_plt_poms
```

```{r}
df_to_plt_poms |> 
    ggplot(aes(y = values, x = measures, color = profile))+
  geom_point(position = position_jitter(seed = 2019, width = 0.3, height = 0), alpha = 0.3)
```

```{r}
df_to_plt_poms |> 
  ggplot(aes(y = values, x = measures, color = profile))+
  geom_jitter(position = position_jitter(seed = 2019, width = 0.3, height = 0.00), alpha = 0.2)+
  geom_boxplot(alpha = 0.5, outlier.shape = NA, coef = 0)+
  ggtitle("Latent Profiles of Engagement" )+
  scale_color_brewer(palette = "Set2")+
  xlab("")+
  scale_x_discrete(guide = guide_axis(n.dodge=2))+
  theme(legend.position = c(0.8, 0.8),
      axis.title = element_text(size = 16),
      axis.text.x = element_text(family = "Roboto Mono", size = 12),
      axis.text.y = element_text(family = "Roboto Mono", size = 12),
      legend.text = element_text(family = "Roboto Mono", size = 10, color = "grey42"),
      legend.title = element_text(family = "Roboto Mono", size = 12, color = "grey52"),
      # panel.grid = element_blank(),
      legend.key = element_rect(colour = "transparent", fill = "transparent")
)+
  ylim(c(0, 1))+
    annotate(
    "text", x = 1.5, y = 0.85, family = "Poppins", size = 3, color = "gray20",
    label = "Maximum: \n 4090 attempts"
  )+
  annotate(
    "text", x = 5, y = 0.15, family = "Poppins", size = 3, color = "gray20",
    label = "2 days before \n the exam"
  )+
  annotate(
    "text", x = 6, y = 0.7, family = "Poppins", size = 3, color = "gray20",
    label = "13% of attempts \n in gamified modes"
  )+
  geom_curve(
    data = data.frame(
      x1 = c(1.5, 5, 6),
      y1 = c(0.9, 0.2 ,0.75),
      x2 = c(1.2, 6 ,5.2),
      y2 = c(1, 0.38, 0.867)
    ),
    aes(
      x = x1,
      y = y1,
      xend = x2,
      yend = y2
    ),
    arrow = arrow(length = unit(0.07, "inch")),
    size = 0.4,
    color = "gray20",
    curvature = 0.4
  ) -> poms_plot

poms_plot

ggsave(filename = "LPA_GGPLOT4_fixed.png", width = 10, height = 5)
```

## use some of this code to improve your hm graph (10 minutes)

```{r}

```

## highlight your stuff

[Introduction to gghighlight (r-project.org)](https://cran.r-project.org/web/packages/gghighlight/vignettes/gghighlight.html)

```{r}
library(gghighlight)

df_to_plt_poms |> 
    ggplot(aes(y = values, x = measures, fill = profile))+
geom_violin(draw_quantiles = c(0.25, 0.5, 0.75))+
  gghighlight(measures == "mean_time")
```

## add proper dotplot

```{r}
df_to_plt_poms |>
  ggplot(aes(y = values, x = measures, fill = profile)) +
  geom_dotplot(
    binaxis = 'y',
    stackdir = 'center',
    position = position_dodge(0.8),
    binwidth = 0.01
  ) +
  geom_boxplot(alpha = 0.7)+
  gghighlight(measures == "mean_time")
```

```{r}
df_to_plt_poms |>
  ggplot(aes(x = measures, y = values)) +
  geom_boxplot(aes(fill = profile))+
  facet_wrap(~profile) +
  gghighlight()

iris |> 
  ggplot(aes(Species, Sepal.Length)) +
  geom_boxplot(aes(fill = Species)) +
  facet_wrap(~Species) +
  gghighlight() +
  theme(legend.position = "top") +
  labs(title = "Example 4 - highlight for box plot")
```

## more statistics

[ggplot2 Based Plots with Statistical Details • ggstatsplot (indrajeetpatil.github.io)](https://indrajeetpatil.github.io/ggstatsplot/)

```{r}
# library(ggstatsplot)
# ## since the confidence intervals for the effect sizes are computed using
# ## bootstrapping, important to set a seed for reproducibility
# set.seed(123)
# 
# ## function call
# ggbetweenstats(
#   data = dplyr::filter(gapminder::gapminder, year == 2007, continent != "Oceania"),
#   x = continent,
#   y = lifeExp
# )
```

## ridges

```{r}
library(ggridges)

df_to_plt_poms |> 
  ggplot(aes(x = values, y = measures))+
  geom_density_ridges()


df_to_plt_poms |> 
  ggplot(aes(x = values, y = measures, fill = profile))+
  geom_density_ridges_gradient()


df_to_plt_poms |> 
  ggplot(aes(x = values, y = measures,fill = stat(x)))+
  geom_density_ridges_gradient()+
  scale_fill_viridis_c(name = "Temp. [F]", option = "C") 
```

```{r}
df_to_plt_poms |> 
  ggplot(aes(x = values, y = measures))+
  geom_density_ridges(
    jittered_points = TRUE,
    position = position_points_jitter(width = 0.05, height = 0),
    point_shape = '|', point_size = 3, point_alpha = 1, alpha = 0.9,
  )
```

## uncertainty visualization

```{r}
library(ggdist)
library(beeswarm)

set.seed(1234)
x = rnorm(100)

make_plot = function(layout) {
  expand.grid(
    x = x,
    side = c("topright", "both", "bottomleft"),
    stringsAsFactors = FALSE
  ) |> 
    ggplot(aes(side = side, x = x)) +
    stat_dotsinterval(layout = layout) +
    facet_grid(~ side, labeller = "label_both") +
    labs(
      subtitle = paste0("stat_dotsinterval(layout = '", layout, "')"),
      x = NULL,
      y = NULL
    )
}

make_plot("bin") 
make_plot("weave") 
make_plot("swarm")
```

```{r}
set.seed(1234)

abc_df = data.frame(
  value = rnorm(300, mean = c(1,2,3), sd = c(1,2,2)),
  abc = c("a", "b", "c")
)

abc_df %>%
  ggplot(aes(x = abc, y = value)) +
  stat_dots(side = "both") +
  ggtitle('stat_dots(side = "both")')
```

```{r}
df_to_plt_poms$measures |> as.factor() |>  summary()

df_to_plt_poms |> 
  filter(measures %in% c("attemps", "correct", "min_time")) |> 
  ggplot(aes(y = measures, x = values, fill = measures)) +
  stat_slab(aes(thickness = stat(pdf*n)), scale = 1) +
  stat_dotsinterval(side = "bottom", scale = 1, slab_size = NA) +
  scale_fill_brewer(palette = "Set2") +
  ggtitle("rainplot")
```

```{r}
df_to_plt_poms |> 
  filter(measures %in% c("attemps", "correct", "min_time")) |> 
  ggplot(aes(y = measures, x = values, fill = profile)) +
  stat_slab(aes(thickness = stat(pdf*n)), scale = 1) +
  stat_dotsinterval(side = "bottom", scale = 1, slab_size = NA) +
  scale_fill_brewer(palette = "Set2") +
  ggtitle("rainplot by profile")
```

## Likert vizualization

```{r}
likert = read_csv("data/likert.csv") |> mutate(value = value |> factor(levels = rev(
    c(
      "Strongly agree",
      "Agree",
      "NAND",
      "Disagree",
      "Strongly disagree"
    )
  )))

cols = c("Strongly agree" = "#0571b0", "Agree" = "#92c5de",  "NAND" = "#f7f7f7","Disagree" = "#f4a582", "Strongly disagree" = "#ca0020")

likert |> 
ggplot()+
geom_bar(aes(x = reorder(slider, stga_value), y = value_count, fill = value), 
         position="fill", stat = "identity")+
  coord_flip()+
  ggthemes::theme_tufte()+
  ggtitle(label = "Likert scale", subtitle = "Exchange priorities")+
  ylab("Percentage")+
  xlab("Scale")+
  theme(legend.position = "bottom")+
  scale_fill_manual(values = cols)
```

```{r}
likert %>% filter(value%in%c("Agree", "Strongly agree")) |> 
    mutate(value = value %>% factor(levels = c("Strongly agree", "Agree"), ordered = TRUE)) -> likert_a
likert %>% filter(!value%in%c("Agree", "Strongly agree")) |>
  mutate(value = value %>% factor(levels = c("Strongly disagree", "Disagree", "NAND"), ordered = TRUE))->likert_d



ggplot()+
  geom_bar(
    data = likert_a,
    aes(
      x = reorder(slider, stga_value),
      y = -value_count,
      fill = value
    ),
    stat = "identity"
  ) +
  geom_bar(
    data = likert_d,
    aes(
      x = reorder(slider, stga_value),
      y = value_count,
      fill = value
    ),
    stat = "identity"
  )+
  geom_hline(yintercept = 0, color =c("white")) +
  coord_flip()+
  ggthemes::theme_tufte()+
  ggtitle(label = "Likert scale", subtitle = "Exchange priorities")+
  ylab("Count")+
  xlab("Scale")+
  theme(legend.position = "bottom")+
  scale_fill_manual(values = cols)
```

## hw2

поменяйте дату рождения на свою дату рождения или дату рождения вашего любимого актёра или актрисы

```{r}
my_bd = "28/08/1998"

my_seed = my_bd |> lubridate::dmy() |> as.numeric()

elements = c("ggridges", "anotate with arrows", "change fonts", 
             "gghighlight", "ggdist", "ggExtra", 
             "ggpattern", "ggstatsplot or ggpubr", "gganimate")

print("В HW2 вам нужно изспользовать 3 из 4 пакетов или слоёв на графике")
print("Вот они слева направо:")

set.seed(my_seed)
elements |> 
  sample(4) |> 
  paste(collapse = ", ")
```

Вы можете использовать свои данные, или поисследовать самолёты.

Про самолёты есть набор вопросов, которые могут задать вам направление для анализа.

На вопросы необязательно отвечать, тем более их много и для части из них нужно делать текстовый анализ. Используйте их как вдохновение, либо действительно попробуйте ответить на них, но главное используйте пакеты из предыдущего чанка.

Не в каждом графике нужно использовать все пакеты сразу

можно делать в парах, сдаёте одну работу, указываете авторов

[сдавать сюда](https://forms.yandex.ru/cloud/62814b206c0f0e2f4bb7efea/)

## данные

<https://github.com/quankiquanki/skytrax-reviews-dataset/blob/master/README.md>

```{r}
airline <- read_csv("~/r_viz_eu/lab2/data/airline.csv")
airport <- read_csv("~/r_viz_eu/lab2/data/airport.csv")
lounge <- read_csv("~/r_viz_eu/lab2/data/lounge.csv")
seat <- read_csv("~/r_viz_eu/lab2/data/seat.csv")

library(R3PO)
R3PO:::hw1_questions |> kableExtra::kable()
```

## additional materials

[Pu, X., & Kay, M. (2020, April). A probabilistic grammar of graphics. In Proceedings of the 2020 CHI Conference on Human Factors in Computing Systems (pp. 1-13).](https://doi.org/10.1145/3313831.3376466)
